臺灣臺北地方法院刑事判決　　　　　　　　　　　　　　九十三年度簡上字第一號
　　上　訴　人　台灣台北地方法院檢察署檢察官
　　被　　　告　乙○○
　　　　　　　　　　　　國民
右列上訴人因傷害案件，不服本院九十二年度簡字第二九一四號，中華民國九十二年
十一月二十日第一審判決（聲請簡易判決處刑案號：九十二年度偵字第一二三二五號
），提起上訴，本院管轄之第二審合議庭判決如左：
    主  文
原判決撤銷。
乙○○共同傷害人之身體，處有期徒刑肆月，如易科罰金，以參佰元折算壹日。
    事  實
一、乙○○與真實姓名年籍不詳、綽號「阿輝」之成年男子，於民國（下同）九十二
    年三月二十九日五時五十八分許，在臺北縣新店市○○街四五號「新店之星ＫＴ
    Ｖ」三樓某包廂門口，與甲○○因細故發生口角衝突，竟共同基於普通傷害之犯
    意，由乙○○持玻璃製啤酒瓶與綽號「阿輝」之男子共同毆打甲○○，致甲○○
    受有左背部切割傷及頭部挫傷併血腫等傷害。
二、案經甲○○訴由臺北縣政府警察局新店分局報請臺灣臺北地方法院檢察署檢察官
    聲請簡易判決處刑。
    理  由
一、認定犯罪事實所憑證據及理由：
    訊據被告雖坦承於右揭時地毆打告訴人甲○○，惟辯稱係空手毆打，並未持任何
    器物毆打甲○○云云。經查被告於警訊及偵審中，均自白與綽號「阿輝」之男子
    共同毆打告訴人，並有財團法人天主教耕莘醫院診斷證明書一份與告訴人傷勢相
    片二張附卷可稽，足證被告確實與綽號「阿輝」之男子共同傷害告訴人。且被告
    於警訊時復自白持玻璃製啤酒瓶與綽號「阿輝」之男子毆打告訴人（偵查卷第六
    頁），而該項自白係出於被告自由意志所為，是被告辯稱係空手毆打云云，不足
    採信。
二、論罪：
    核被告所為，係犯刑法第二百七十七條第一項傷害罪。又被告與綽號「阿輝」之
三、撤銷之理由：
  (一)公訴人係以被告與綽號「阿輝」之男子，僅因細故與素不相識之告訴人發生口角
    衝突，即共同基於傷害犯意，由被告先持狀似手槍之器物敲擊告訴人後腦，繼則
    由綽號「阿輝」之男子持六十公分長之刀器向告訴人劈砍，致告訴人受有左背部
    切割傷及頭部挫傷併血腫等傷害為由，認原審量刑過輕而提起上訴。
  (二)經查原審據以論罪科刑，固非無見。惟查本案經偵查結果並無槍枝或刀械扣案，
    且證人張德芳於偵查中亦證稱沒有看到被告手上拿東西（偵查卷第四十頁），此
    外遍查全卷亦無其他證據足資證明被告與綽號「阿輝」之男子分持槍枝與刀械傷
    害告訴人，則原判決認定被告先持狀似手槍之器物敲擊告訴人後腦，繼則由綽號
    「阿輝」之男子持六十公分長之刀器向告訴人劈砍等情，即有可議之處。從而上
    訴人雖未執此為上訴理由，然原判決既有可議之處，仍屬無可維持，應由本院撤
    銷改判。
四、科刑：
    爰審酌被告僅因口角細故即與綽號「阿輝」之男子動手毆傷告訴人，犯罪動機深
    值非議，且犯後迄今均未與告訴人達成和解，毫無悔意，惟並無犯罪前科，尚屬
    初犯等一切情狀，量處如主文所示之刑，併諭知易科罰金之折算標準，以示懲儆
    。
五、適用之法律：
    依刑事訴訟法第四百五十五條之一第一項、第三項、第三百六十九條第一項前段
    、第三百六十四條、第二百九十九條第一項前段，刑法第二十八條、第二百七十
    七條第一項、第四十一條第一項前段，罰金罰鍰提高標準條例第一條前段、第二
    條。
中　　　華　　　民　　　國　　九十三　　年　　　二　　　月　　二十七　　日
                                    臺灣臺北地方法院刑事第三庭
                                        審判長法官  劉 慧 芬
                                              法官  歐陽漢菁
                                              法官  邱    琦
右正本證明與原本無異
不得上訴
                                            書記官  林 素 霜
中　　　華　　　民　　　國　　九十三　　年　　　二　　　月　　二十七　　日
附錄本案論罪科刑法條：
刑法第二百七十七條第一項
傷害人之身體或健康者，處三年以下有期徒刑、拘役或一千元以下罰金。
